【裁判字號】    97,交抗,27
【裁判日期】    970204
【裁判案由】    聲明異議
【裁判全文】
臺灣高等法院高雄分院刑事裁定          97年度交抗字第27號
抗告人即
受處分人  甲○○
上列抗告人因違反道路交通管理處罰條例聲明異議案件，不服臺
灣高雄地方法院中華民國96年11月30日裁定（96年度交聲字第69
9 號），提起抗告，本院裁定如下：
    主  文
抗告駁回。
    理  由
一、本院審理結果，認原審上開裁定認事、用法，均無違誤應予
    維持，並引用原審上開裁定之理由，如附件所示。
二、本件聲明異議及抗告意旨略以：抗告人即受處分人（原審聲
    明異議人）甲○○所有之車牌號碼388-BHT 號重型機車，並
    無於原處分所指時間騎經該地，自無於該時、地有闖紅燈且
    經警攔停拒受稽查逃逸之情形，又抗告人當日下午6 時許，
    自高雄市○○區○○路工地下班後，直接前往鳳山市○○○
    路100 號訪友直至當晚8 時許才離開返家，有證人許慧錢可
    以證明，本件並無違規照片佐認，又證人即員警到庭所稱抗
    告人機車顏色是「黑色」，亦與抗告人所有上開機車係屬「
    銀色」不符，且抗告人騎車均戴安全帽，亦從未戴過「休閒
    帽」，為此提起抗告，請撤銷原裁定等語。
三、經查：
(一)、抗告人所有之上開機車，於遭警逕行舉發交通違規時、地，
    確有上開闖紅燈、拒絕停車接受稽查而逃逸等情，業據原審
    傳訊證人陳俊宏警員到庭證述在卷（見原審卷交聲第23頁）
    ，雖陳俊宏警員對於當時違規機車之車身顏色係稱「黑色」
    ，而與抗告人所有上開機車登記之顏色「銀色」（見本院卷
    第14頁之高雄市監理處南區分處97年1 月23日高市監南二字
    第0971100069號函）有不符之處，然陳俊宏警員於原審對於
    違規機車「車子很新、新式車牌」等特徵之證述，則與該車
    係96年3 月出廠之車籍資料（見本院卷第11頁）相符，足徵
    陳俊宏警員所證關於抗告人機車顏色有所出入一節，應屬當
    時已屬夜間，且當時違規機車因闖紅燈而加速駛離之期間短
    暫，加以陳俊宏警員注意力集中於車牌號碼之抄錄所致，無
    從僅以證人陳俊宏警員所證機車顏色部分，遽認證人陳俊宏
    警員於原審所證上情與事實不符。
(二)、上開抗告意旨所陳「抗告人騎車均戴安全帽，亦從未戴過休
    閒帽」等語，並未提出相關事證佐認，自難以此而認證人陳
    俊宏於原審所證本件違規機車駕駛人頭戴休閒帽部分不可採
    信。至於抗告人所陳「其於舉發違規時間，人在高雄縣鳳山
    市○○○路100 號訪友，並舉友人許慧錢為證」部分，因證
    人許慧錢經原審傳喚結果，並未與抗告人同日出庭應訊（見
    原審卷第20、21頁之送達證書、刑事報到單），且縱令抗告
    人於違規當晚有上開訪友事實，但抗告人有無將機車借與他
    人騎用而有上開違規情事，亦未見抗告人舉證以供調查，則
    抗告人主張本件裁罰不當，顯難採信。
四、綜上所述，原審因認原處分機關依據道路交通案件處理辦法
    第53條第1 項、第60條第1 項，裁處罰鍰新台幣4,800 元，
    核無違誤，依據道路交通案件處理辦法第19條，裁定駁回抗
    告人於原審之聲明異議，經核於法尚無不合。抗告人仍執前
    詞提起抗告，並無理由，應予駁回。
據上論結，依道路交通案件處理辦法第26條，刑事訴訟法第412
條，裁定如主文。
中    華    民    國    97    年    2     月    4     日
               刑事第一庭   審判長法  官  郭雅美
                                  法  官  莊崑山
                                  法  官  張意聰
以上正本證明與原本無異。
本裁定不得再抗告。
中    華    民    國    97    年    2     月    4     日
                                  書記官  陳金
附件：
臺灣高雄地方法院刑事裁定             96年度交聲字第699號
原處分機關  高雄市政府
異  議  人  甲○○  男  22歲（民國○○年○月○○日生）
即受處分人          身分證統一編號：Ｚ000000000號
                    住高雄市三民區○○○路312巷32號2樓之
                    5
上列異議人即受處分人因違反道路交通管理處罰條例案件，對於
高雄市政府交通局交通事件裁決中心民國96年7 月26日所為之處
分（高市府交裁字第裁32－B00000000 號），聲明異議，本院裁
定如下：
    主  文
異議駁回。
    理  由
一、原處分係以異議人即受處分人甲○○於民國96年6 月28日18
    時40分許，騎乘車號388-BHT 號重型機車，行經高雄市○○
    路及八德路有燈光號誌管制之交岔路口時，闖越紅燈，並拒
    絕停車接受稽查而加速逃逸，遭警逕行製單舉發，嗣分別依
    違反道路交通管理處罰條例第53條第1 項、第60條第1 項規
    定，各裁處罰鍰新臺幣（下同）1800元及3000元之罰鍰。惟
    異議人不服，以其未曾於上揭時間，行經上開路口，且警方
    沒有拍照證明，即逕行舉發，舉證不足等情事為由，依法聲
    明異議，請求撤銷原處分云云。
二、按駕駛人駕駛汽車，應遵守道路交通標誌、標線、號誌之指
    示，並服從交通指揮人員之指揮，道路交通安全規則第90條
    定有明文；又依該規則第2 條第1 款規定，該規則所規範之
    汽車，包含機器腳踏車在內，故機車駕駛人亦應遵守上揭規
    定。次按汽車駕駛人，行經有燈光號誌管制之交岔路口闖紅
    燈者，處新臺幣（下同）1,800 元以上5,400 元以下罰鍰，
    汽車駕駛人，駕駛汽車有違反本條例之行為，經交通勤務警
    察或依法令執行交通稽查任務人員制止時，不聽制止或拒絕
    停車接受稽查而逃逸者，除按各該條規定處罰外，處3 千元
    以上6 千元以下罰鍰，道路交通管理處罰條例第53條第1 項
    、第60 條 第1 項規定甚明。又依道路交通管理處罰條例第
    7 條之2 第1 項第1 款及第4 款規定，汽車駕駛人闖紅燈、
    不服指揮稽查而逃逸，當場不能或不宜攔截製單舉發者，得
    逕行舉發。
三、本件異議人違規闖紅燈，經執勤警員攔檢，拒絕停車受檢而
    逃逸等情，有高雄市政府警察局交通大隊96年7 月23日高市
    警交三字第0960015185號函附卷可稽，且業經證人即舉發本
    件違規事件之警員陳俊宏於本院調查中證稱：伊站在中山路
    、八德路口的東側，注意中山路往火車站平面道路有無違規
    車輛，當時汽車專用道是綠燈，機車專用道是紅燈，伊在其
    前方約100 公尺即見異議人頭戴休閒帽，違規高速騎在汽車
    專用道往伊方向行來，在離伊約1 公尺左右，伊依所見記下
    異議人的車牌號碼等語（參本院卷第23頁），足認有當場不
    能或不宜攔截製單舉發之情形，舉發機關依上開規定逕行舉
    發，並無不當；另佐以證人陳俊宏與異議人素不相識，並無
    怨隙，衡情亦無設詞攀誣之可能，況人證亦為證據方法之一
    ，本件證人係執行公權力之公務員，職司交通違規取締，其
    認定違規事實，予以製單舉發，自有其公信力，且證人就本
    件舉發經過亦已詳證如上，而異議人並未就本件執勤警員之
    舉發有誤，提出明確事證以供調查，且核無任何其他相關證
    據，足資證明本件執勤警員確有捏造事實違法取締之情事，
    是異議人以本件舉發並未拍照存證，而認證據不足一節，要
    非可採。至證人陳俊宏於本院調查中，就異議人所有機車顏
    色之證述與異議人之機車雖略有不合，參諸騎自目睹該機車
    違規闖越紅燈，至該機車加速駛離現場，期間短暫，證人注
    意力應均集中於車牌號碼之抄錄，衡情其等就車牌號碼以外
    事物之觀察，有所差別，非不能想像，是尚難證人之證述有
    別，而認證人就上開異議人所有機車闖越紅燈，並逕行駛離
    現場部分所證為不可採，附此敘明。
四、綜上，本件異議人於上開時、地，騎乘機車行經有燈光號誌
    之交叉路口闖紅燈，並拒絕停車接受稽查而逃逸之事實，洵
    堪認定，原處分機關以異議人違規事實明確，依前揭法規規
    定，裁處異議人罰鍰1,800 元、3,000 元，合計4,800 元，
    於法有據，裁罰額度亦無不當，異議人執前開情詞聲明異議
    ，為無理由，應予駁回。
據上論斷，依道路交通案件處理法第19條，裁定如主文。
中    華    民    國    96    年    11    月    30    日
                    交通法庭    法  官  林俊寬
以上正本證明與原本無異。
如不服本裁定，應於收受送達後5 日內向本院提出抗告狀。
中    華    民    國    96    年    12    月      4   日
                                書記官  林香如


司法院資訊處製作；財團法人民間司法改革基金會備份。
